【裁判字號】    89,台上,3455
【裁判日期】    890615
【裁判案由】    違反麻醉藥品管理條例
【裁判全文】
最高法院刑事判決                              八十九年度台上字第三四五五號
    上  訴  人  甲○○
右上訴人因違反麻醉藥品管理條例案件，不服台灣高等法院中華民國八十七年三月二
十六日第二審更審判決（八十六年度上更(一)字第一二五二號，起訴案號：台灣士林地
方法院檢察署八十五年度偵字第一五四○、二二三五號），提起上訴，本院判決如左
：
    主  文
原判決撤銷，發回台灣高等法院。
    理  由
本件原判決認定上訴人甲○○基於概括之犯意，利用其父租用之000－0000號
電話作為聯絡工具，連續三次將化學合成麻醉藥品甲基安非他命送至台北市○○路○
段十六巷十二號地下室販賣與陳宏曜。計：(一)民國八十四年十月中旬某日晚上八、九
點，賣一小包約一‧五公克，價錢新台幣（下同）三千元；(二)同年十月中旬以後至十
一月間某日，陳宏曜又向上訴人購買五千元安非他命，數量比一‧五公克多一點，地
點同上；(三)第三次是同年十二月初，陳宏曜再向上訴人購買三萬二千元，只拿到三公
克安非他命。迨八十五年二月七日二十時許，經警在台北市○○路○段十六巷十二號
地下室陳宏曜住處查獲，並循線查獲上訴人等情。因而將第一審關於上訴人部分之判
決撤銷，改判仍論處上訴人連續非法販賣化學合成麻醉藥品罪刑，固非無見。
惟查：(一)、原判決認定上訴人販賣安非他命三次予陳宏曜之事實，係以陳宏曜在原審
之前審調查時供稱：「有（向甲○○買安非他命），……八十四年十月份是第一次，
……第二次時間不記得，……第三次給他三萬二（千元），他錢拿去沒有給我安非他
命，是十二月初。」，及於偵訊中供稱：「（你向甲○○買安過幾次﹖）三次，分別
為五千元、三千元、及三萬二千元，三萬二千元那次，他只給我三公克，其它尚未給
我」等語為主要論據，然陳宏曜在原審之前審既供稱「第二次時間不記得」，原判決
事實何以認定係「八十四年十月中旬以後至十一月間某日」﹖而陳宏曜在偵訊中所供
「三萬二千元那次，他只給我三公克，其它尚未給我」與在原審之前審所供「第三次
給他三萬二（千元），他錢拿去沒有給我安非他命……」等語前後不一，其故何在﹖
且上訴人在原審既已辯稱：陳宏曜拿錢給我……，有三次，前二次因聯絡不到人，所
以錢還他，第三次錢被「空舅」吞了，結果未送貨過來等語，是否屬實﹖均有再傳訊
陳宏曜詳加調查釐清之必要，乃原審未詳予調查及對陳宏曜先後供詞不一，說明取捨
之理由，並就上訴人犯罪時間說明其認定所憑之證據，自有未盡調查職責及理由不備
之違誤。(二)、刑法第五十九條之酌量減輕其刑，必須其犯罪情狀在客觀上足以引起一
般同情，認為即予宣告法定低度刑期，猶嫌過重者，始有其適用。原判決徒以上訴人
販賣安非他命次數有限，數量不多，年輕識淺，一時失慮，致蹈重典，僅可為法定刑
內從輕科刑之標準，作為酌減其刑之根據，尚難謂當，其適用法則不無可議。上訴意
旨指摘原判決不當，非全無理由，應認仍有撤銷發回更審之原因。
據上論結，應依刑事訴訟法第三百九十七條、第四百零一條，判決如主文。
中      華      民      國    八十九    年      六      月     十五     日
                              最高法院刑事第十一庭
                                  審判長法官  莊  登  照
                                        法官  洪  明  輝
                                        法官  蔡  清  遊
                                        法官  黃  一  鑫
                                        法官  林  秀  夫
      右正本證明與原本無異
                                              書  記  官
中      華      民      國    八十九    年      六      月    二十二    日


司法院資訊處製作；財團法人民間司法改革基金會備份。
